---
title: "Exponential Distribution"
author: "Dimas Adinugroho"
date: "March 29, 2016"
output: html_document
---
Project kali ini akan mencoba untuk membandingkan exponential distribution dengan Central Limit Theorem (CLT). Exponential Distribution di simulasikan dengan fungsi rexp(n, lambda), dimana lambda adalah rate parameter.Untuk besar mean = standard deviasi = 1/lambda. 

Purpose: mensimulasikan rata-rata distribusi dari 40 exponential. (perlu melakukan banyak simulasi)

```{r, warning=FALSE , message=FALSE}
library(ggplot2)
library(reshape2)
library(moments)
```

```{r, results = "hide"}
simulasi <- 1000 #banyaknya simulasi yang dilakukan
n <- 40 #banyaknya sample per simulasi
lambda <- 0.2 #disetting untuk semua simulasi 
set.seed(1112) #random number generator

```

buat Matrix untuk menyimpan hasil data exponential distribution: 

```{r, results = 'hide', cache=TRUE}
#terdapat 40.000 data , buat matrix per simulasi yang dilakukan
sim_exp <- matrix(data = rexp(simulasi*n,lambda), ncol = n, nrow = simulasi, byrow = TRUE)
sim_mean <- rowMeans(sim_exp) #mencari nilai rata rata dari tiap simulasi
```

Coba simulasikan data yang didapat dengan menggunakan histogram:
```{r, cache=TRUE}
hist(sim_mean,col = "red")


```

## Mean and Standard Deviation Comparison
Kita coba membandingkan hasil mean dan sd dari teori dengan data yang aslinya. Pada exponential distribution, maka mean = standard deviasi = 1/(lambda*n).   

untuk nilai mean:
```{r}
mean_theory <- 1/lambda # mean = 5
mean_data <- mean(sim_mean) #mean = 4.974527
```
untuk nilai variance:
```{r}
var_theory <- 1/(lambda^2*n) # variance = 0.625
var_data <- var(sim_mean) # variance =  0.7870108
```

## Mendekati normal distribution
Berikut merupakan bentukha distribusi dari simulasi yang dilakukan, bentuknya mendekati dengan  normal distribution (Gaussian)


```{r}
plots <- ggplot(data=melt(sim_mean), aes(value,..density..)) 
plots +  geom_density(kernel = "gaussian", col = 'black',size = 1) + geom_histogram(colour="black", fill = "NA") #density disini sebagai sumbu y,yang merepresentasikan banyaknya count/total count
```

Q-Q plot digunakan untuk menentukan apakah dua data set diambil dari populasi dengan distribusi yang sama. Diplot dengan membandingkan nilai quantile data 1 dengan data 2. Di R, dapat dicari dengan menggunakan qqplot. qqnorm digunakan untuk membandingkan quantile data dengan normal distribution (yang secara teori)  

```{r}
qqnorm(sim_mean)
qqline(sim_mean)

```

Data berada di garis lurus qqline, menandakan bahwa data sama dengan normal distribution secara theory.Ciri-cir dari normal distribution adalah mean = median = modus dan symmetris berada di mean nya. Jika melihat skewness dan kurtosis dari grafiknya, skewness/kecondongannya mendekati 0, dimana mean = modusnya, sedangkan untuk kurtosisnya mendekati 3, dimana ini merupakan ciri-ciri dari normal distribution.

```{r}

kurtosis(sim_mean)
skewness(sim_mean)
summary(sim_mean)

```
kesimpulannya theorema CLT berlaku disini, dimana sample yang banyak akan mendekati distribusi normal